【裁判字號】    92,交聲,1034
【裁判日期】    921028
【裁判案由】    聲明異議
【裁判全文】
臺灣臺中地方法院交通事件裁定                  九十二年度交聲字第一三四號
    原處分機關  交通部公路總局臺中區監理所
    受 處分 人  甲○○
右列受處分人因違反道路交通管理處罰條例案件，對於交通部公路總局臺中區監理所
民國九十二年九月十二日所為之裁決（中監違字第裁六○─Ｈ00000000號裁
決書），聲明異議，本院裁定如左：
    主  文
異議駁回。
    理  由
一、原處分機關略以：異議人即受處分人甲○○，於民國八十九年十月十三日十時二
    十九分許，其所有車號九Ｈ─○一五八號自用小客車，在臺三線二○二公里五五
    ○公尺處，因闖紅燈之違規事實，經臺中縣警察局交通隊員警依法逕行舉發，受
    處分人未依限期到案，經向原舉發機關查證違規屬實，該所遂於九十二年九月十
    二日以中監違字第裁六○─Ｈ00000000號裁決書，裁處受處分人違反道
    路交通管理處罰條例第五十三條之規定，處罰鍰新臺幣三千六百元整，逾期則依
    違反道路交通管理事件統一裁罰標準表及裁決書處罰主文裁處，於法並無不合等
    語。
二、本件受處分人甲○○則以：以為繳款期限可以扣除星期例假日二天及中秋節，於
    九十二年九月十二日前去繳款，已逾越期限，請准以最低罰款繳納，爰聲明異議
    云云。
三、按汽車駕駛人，行經有燈光號誌管制之交岔路口闖紅燈者，處新臺幣一千八百元
    以上五千四百元以下罰鍰。道路交通管理處罰條例第五十三條與違反道路交通管
    理事件統一裁罰標準表分別定有明文。經查：本件受處分人甲○○於八十九年十
    月十三日十時二十九分許，其所有車號九Ｈ─○一五八號自用小客車，在臺三線
    二○二公里五五○公尺處，因闖紅燈之違規事實，經臺中縣警察局交通隊員警依
    法逕行舉發等情，非但為受處分人於異議狀所不爭執；且其亦自承於九十二年九
    月十二日前去繳款時，已逾越期限；並有原舉發機關舉發之違反道路交通管理事
    件通知單一紙與裁決書一份在卷可稽。雖受處分人辯稱：以為繳款期限可以扣除
    星期例假日二天及中秋節，於前去繳款時，已逾越期限，請准以最低罰款繳納云
    云。經本院審酌卷內資料得知：本件受處分人遭逕行舉發違規單之案件，經原舉
    發機關查明其已逾交寄查詢期限；又該車確於上開違規時、地，有闖紅燈違規乙
    案，經查屬實，原處分機關曾於九十二年八月二十五日發函同意受處分人於發文
    次日起十五日內，至該機關違規處理窗口以最低罰鍰繳納，逾期則處累計最高罰
    鍰，惟受處分人仍未依指定日期到案，竟遲至同年九月十二日始前往繳納罰款，
    此有原舉發機關及原處分機關之函件在卷可佐。是本件受處分人於上開時、地之
    違規事實，已堪認定，受處分人空言指摘原舉發不當，尚屬無據。從而，原處分
    機關據以援引上開規定，裁處罰鍰新臺幣三千六百元整，逾期則依裁決書處罰主
    文規定處罰，並無不當，本件異議為無理由，應予駁回。
四、據上論斷，應依道路交通管理處罰條例第八十七條、道路交通案件處理辦法第十
    九條，裁定如主文。
中      華      民      國      九十二      年    十    月    二十八    日
                                臺灣臺中地方法院交通法庭
                                    法  官  張清洲
右正本證明與原本無異。
如不服本裁定，應於送達後五日內，向本院提出抗告狀。
                                    書記官
中      華      民      國      九十二      年    十    月    二十八    日


司法院資訊處製作；財團法人民間司法改革基金會備份。
